臺灣臺中地方法院刑事判決
111年度易字第1808號
公  訴  人  臺灣臺中地方檢察署檢察官
被      告  王俊權




上列被告因竊盜案件，經檢察官提起公訴（111年度偵字第30426
號、第31389號），本院判決如下：
    主    文
王俊權犯附表編號1、2「宣告刑及沒收」欄所示之罪，各處該欄
所示刑及沒收。應執行有期徒刑陸月，如易科罰金，以新臺幣壹
仟元折算壹日。
    犯罪事實
一、王俊權竟意圖為自己不法之所有，基於竊盜之犯意，分別為
    下列犯行：
  ㈠於民國111年3月22日11時39分許，徒步行經臺中市北區錦南
    街益民商圈，見由張元信所經營，址設臺中市○區○○街00號
    之「可可摩飲料店」，尚未營業無人看管，即徒手掀開遮蓋
    櫃臺之帆布，進入該飲料店，拿取櫃臺內現金新臺幣（下同
    ）3,360元得手後離去。嗣經警據報調閱監視器錄影畫面，
    而查悉上情（111年度偵字第30426號)。
  ㈡於111年4月4日18時20分許，徒步行經臺中市○區○○路0段000
    號「大尺碼服飾店」外，見何銘洋放置於店內沙發上側背包
    1個（內有三星廠牌NOTE20行動電話1支、現金4萬元、郵局
    存摺2本、提款卡2張、臺灣企業銀行簽帳卡1張、存摺1本，
    及身分證、健保卡、汽車駕照、機車駕照各1張，以及私人
    印章2顆），無人看管，即佯裝購物而進入店內，趁隙拿取
    該側背包得手後快步離去。嗣經警據報調閱監視器錄影畫面
    ，查知王俊權涉案後，經警於111年4月21日17時20分許通知
    王俊權到案，並自王俊權扣得上開三星廠牌NOTE20行動電話
    1支(已發還何銘洋)，而查悉上情（111年度偵字第31389號)
    。
二、案經張元信及何銘洋訴請臺中市政府警察局第二分局報告臺
    灣臺中地方檢察署檢察官偵查起訴。
    理    由
一、本判決認定事實所引用之被告以外之人於審判外之言詞或書
    面證據等供述證據，檢察官、被告均未爭執證據能力，復經
    本庭審酌認該等證據之作成無違法、不當或顯不可信之情況
    ，依刑事訴訟法第159條之5規定，均有證據能力；又本案認
    定事實引用之卷內其餘非供述證據，並無證據證明係公務員
    違背法定程序取得，依同法第158條之4規定反面解釋，亦均
    有證據能力。
二、上揭犯罪事實，業據被告王俊權於警詢時大致坦承，並於本
    院審理時全部坦承不諱（見偵30426卷P57至59、偵31389卷P
    55至57、本院卷P74），且就犯罪事實一㈠部分，有告訴人張
    元信於警詢時之證述可按(見偵30426卷P61至62)，及111年6
    月14日偵辦刑案職務報告書、現場及路口監視器錄影翻拍照
    片附卷可佐(見偵30426卷P55、P65至74);就犯罪事實一㈡部
    分，有告訴人何銘洋於警詢時之證述可按(見偵31389卷P59
    至60、P63至64)，及臺中市政府警察局第二分局扣押筆錄（
    111年4月21日17時20分起；臺中市○區○○路0段000號永興派
    出所；王俊權）暨扣押物品目錄表、贓物認領保管單、現場
    及路口監視器錄影翻拍照片附卷可佐(見偵31389卷P65至69
    、P73、P75至83) 。足認被告上開任意性自白與事實相符，
    堪予採信，是本案事證明確，被告上開犯行洵堪認定，應依
    法論罪科刑。
三、論罪科刑
  ㈠核被告王俊權就犯罪事實一㈠、㈡所為，均係犯刑法第320條第
    1項之竊盜罪。其先後2次犯行，犯意各別，行為互殊，應分
    論併罰。
　㈡被告前因竊盜、毒品等案件，經本院以108年度聲字第3631號
    裁處應執行有期徒刑2年3月確定，於監服刑後於110年1月26
    日假釋出監並付保護管束，於110年5月8日保護管束期滿(起
    訴書誤植為110年5月26日，應予更正)，假釋未被撤銷而視
    為執行完畢乙節，為被告所供認(見本院卷P74至75)，並有
    臺灣高等法院被告前案紀錄表在卷可參，其於上開有期徒刑
    執行完畢後，5年內故意再犯本案有期徒刑以上之罪，為累
    犯，又上開案件部分犯行與本案同為竊盜案件，可見其於受
    上開案件處罰後再犯本案，有刑罰反應力薄弱情形，且具特
    別惡性，自應依刑法第47條第1項規定，加重其刑。
  ㈢爰以被告之責任為基礎，審酌:1.被告不思以正當途徑獲取財
    物，率爾竊取他人財物，所為顯非可取。2.被告坦承犯行之
    犯後態度。3.被告自陳之智識程度，家庭經濟狀況（見本院
    卷P75）暨所生實害情形等一切情狀，量處如主文所示之刑
    及諭知易科罰金之折算標準，並考量其先後2次犯行罪質同
    一、犯行時間相近等情事而為整體評價，定其應執行刑及諭
    知易科罰金之折算標準，以示懲戒。
四、沒收
　　按犯罪所得，屬於犯罪行為人者，沒收之，於全部或一部不
    能沒收或不宜執行沒收時，追徵其價額，又犯罪所得已實際
    合法發還被害人者，不予宣告沒收或追徵。刑法第38條之1
    第1項、第3項及第5項定有明文。另「宣告前二條之沒收或
    追徵，有過苛之虞、欠缺刑法上之重要性、犯罪所得價值低
    微，或為維持受宣告人生活條件之必要者，得不宣告或酌減
    之」。刑法第38條之2第2項亦定有明文。查被告因犯罪事實
    一㈠、㈡犯行而分別竊得3,360元及側背包1個（內有三星廠牌
    NOTE20行動電話1支、現金4萬元、郵局存摺2本、提款卡2張
    、臺灣企業銀行簽帳卡1張、存摺1本，及身分證、健保卡、
    汽車駕照、機車駕照各1張，以及私人印章2顆），其中三星
    廠牌NOTE20行動電話1支已為警扣案後發還告訴人何銘洋等
    情，為被告所供認，並有贓物認領保管單附卷為證(見偵313
    89卷P73)，是被告所竊得之3,360元及側背包1個暨其內所含
    現金4萬元，自應依刑法第38條之1第1項、第3項規定，於其
    各該犯行項下宣告沒收，於全部或一部不能沒收或不宜執行
    沒收時，追徵其價額;而扣案已發還之三星廠牌NOTE20行動
    電話1支，則應依刑法第38條之1第5項規定，不予宣告沒收
    或追徵;至其餘未扣案之犯罪所得即郵局存摺2本、提款卡2
    張、臺灣企業銀行簽帳卡1張、存摺1本，及身分證、健保卡
    、汽車駕照、機車駕照各1張，以及私人印章2顆，該等物品
    本身並無確切交易價值，且為被告所丟棄(見本院卷P74)，
    再該等證件或存摺等資料，經告訴人何銘洋等證件所有人掛
    失即可令其失效，是該等物品之沒收，尚欠缺刑法上重要性
    ，爰依刑法第38條之2第2項規定，不予宣告沒收或追徵。
據上論斷，應依第299條第1項前段，刑法第320條第1項、第47條
第1項、第41條第1項前段、第51條第5款、第38條之1第1項、第3
項、第5項、第38條之2第2項、第40條之2第1項，刑法施行法第1
條之1第1項，判決如主文。
本案經檢察官徐雪萍提起公訴，檢察官劉世豪到庭執行職務。
中　　華　　民　　國　　111 　年　 10 　　月　　20　　日
                  刑事第一庭    法  官  王振佑
以上正本證明與原本無異。
如不服本判決應於收受判決後20日內向本院提出上訴書狀，並應
敘述具體理由；其未敘述上訴理由者，應於上訴期間屆滿後20日
內向本院補提理由書（均須按他造當事人之人數附繕本）「切勿
逕送上級法院」。
                                書記官  王淑燕
中　　華　　民　　國　　111 　年　 10 　　月　　20　　日
附表:
編號 犯罪事實 宣告刑及沒收 1 犯罪事實一㈠ 王俊權犯竊盜罪，累犯，處有期徒刑參月，如易科罰金，以新臺幣壹仟元折算壹日;未扣案之犯罪所得新臺幣參仟參佰陸拾元，沒收，於全部或一部不能沒收或不宜執行沒收時，追徵其價額。 2 犯罪事實一㈡ 王俊權犯竊盜罪，累犯，處有期徒刑伍月，如易科罰金，以新臺幣壹仟元折算壹日;未扣案之犯罪所得側背包壹個及新臺幣肆萬元，沒收，於全部或一部不能沒收或不宜執行沒收時，追徵其價額。 
附錄論罪科刑法條:
刑法第320條
意圖為自己或第三人不法之所有，而竊取他人之動產者，為竊盜
罪，處 5 年以下有期徒刑、拘役或 50 萬元以下罰金。
意圖為自己或第三人不法之利益，而竊佔他人之不動產者，依前
項之規定處斷。
前二項之未遂犯罰之。